臺灣南投地方法院民事簡易裁定
110年度投簡聲字第12號
聲  請  人  程沿源  
相  對  人  凱基商業銀行股份有限公司


法定代理人  魏寶生  
上列當事人間聲請停止強制執行事件，裁定如下：
    主  文
聲請人以新臺幣1萬3,355元為相對人供擔保後，本院110年度司
執字第16434號請求清償債務執行事件之強制執行程序，於本院1
10年度投簡字第297號債務人異議之訴事件判決確定前，或因和
解、調解、撤回、其他原因而終結前，就聲請人所為強制執行程
序應予停止。     
    理  由
一、按有回復原狀之聲請，或提起再審或異議之訴，或對於和解
    為繼續審判之請求，或提起宣告調解無效之訴，撤銷調解之
    訴，或對於許可強制執行之裁定提起抗告時，法院因必要情
    形或依聲請定相當並確實之擔保，得為停止強制執行之裁定
    ，強制執行法第18條第2項定有明文。次按法院因必要情形
    或依聲請定相當並確實之擔保，為停止強制執行之裁定者，
    該擔保金額之多寡應如何認為相當，固屬法院職權裁量之範
    圍；惟此項擔保係擔保執行債權人因停止執行所應受之損害
    ，故法院定擔保金額時，自應斟酌該債權人因停止執行可能
    遭受之損害，以為衡量之標準，非以債權額為依據（最高法
    院92年度台抗字第480號裁定意旨參照）。 
二、聲請意旨略以：
    兩造因清償債務事件，業經聲請人另行具狀起訴，而本件執
    行事件（本院110年度司執字第16434號，下稱系爭執行事件
    ）一旦執行，勢難回復原狀。為此，聲請人願供擔保，請准
    裁定系爭執行事件，於本院110年度投簡字第297號債務人異
    議之訴事件判決確定前停止執行等語。
三、查相對人持臺灣雲林地方法院92年4月25日雲院慶民執戊決
    字第00-0000號債權憑證為執行名義，向本院聲請強制執行
    ，經系爭執行事件受理在案，而強制執行程序尚未終結，且
    聲請人已提起債務人異議之訴，亦經本院110年度投簡字第2
    97號受理而審理中等情，業經本院依職權調取系爭執行事件
    卷宗、本院110年度投簡字第297號債務人異議之訴事件卷宗
    核閱無訛，是本院認聲請人之聲請尚無不合，應予准許。揆
    諸前開說明意旨，相對人係以前揭執行名義，向本院聲請強
    制執行，聲請執行之債權金額為新臺幣（下同）2萬9,678元
    ，此有本院依職權調閱本院110年度司執字第16434號執行卷
    宗內有相對人於110年7月16日聲請之民事聲請強制執行狀附
    卷可稽，故如准予停止系爭執行事件之執行程序，則將造成
    相對人受有2萬9,678元無法透過系爭強制執行程序即時受償
    之利息損害，而其遲延利息應按相對人於系爭執行事件聲請
    執行之利率（即參照銀行法第47條之1第2項規定，為週年利
    率15％）計算。而本院110年度投簡字第297號債務人異議之
    訴事件之訴訟標的價額為2萬9,678元，該訴訟標的價額未逾
    民事訴訟法上訴第三審之最低金額，屬不得上訴第三審之事
    件，故該訴訟事件至第二審即為確定。參酌各級法院辦案期
    限實施要點規定，第一、二審簡易訴訟程序審判事件之期限
    分別為10月及2年，並加計分案、送達、上訴等期間，是兩
    造間就本院110年度投簡字第297號債務人異議之訴事件之訴
    訟審理期限約3年。準此，相對人因停止系爭執行事件之執
    行程序未能即時受償之可能損失為1萬3,355元【計算式：29
    ,678元15％3年＝13,355元，元以下四捨五入】。爰准聲請
    人以1萬3,355元供擔保後，於本院110年度投簡字第297號債
    務人異議之訴事件判決確定、和解、調解、撤回或其他原因
    終結前，應予停止系爭執行事件關於聲請人之執行程序。
四、依強制執行法第18條第2項，裁定如主文。    
中　　華　　民　　國　　110 　年　　9 　　月　　7 　　日
                  南投簡易庭  法  官  林彥宇
以上為正本係照原本作成。
如對本裁定抗告須於裁定送達後10日內向本院提出抗告狀，並繳
納抗告費新臺幣1,000元（如委任律師提起抗告，請注意民事訴
訟法施行法第9條規定）。 
中　　華　　民　　國　　110 　年　　9 　　月　　7 　　日
                              書記官